【裁判字號】    95,上訴,1421
【裁判日期】    950809
【裁判案由】    毒品危害防制條例
【裁判全文】
臺灣高等法院臺中分院刑事判決    民國95年度上訴字第1421號
上  訴  人
即  被  告  乙○○
上列上訴人因毒品危害防制條例案件，不服臺灣彰化地方法院中
華民國95年4月28日第一審判決（民國95年度訴字第689號，起訴
案號：臺灣彰化地方法院檢察署民國95年度毒偵字第1272號），
提起上訴，本院判決如下：
    主      文
原判決撤銷。
乙○○連續施用第一級毒品，累犯，處有期徒刑拾月；扣案之海
洛因壹包（毛重零點貳公克）沒收銷燬之。
    事      實
一、乙○○曾因違反毒品危害防制條例案件，經原審法院以九十
    二年度訴字第三０六號刑事判決，判處有期徒刑八月確定，
    於民國（下同）九十三年九月五日縮短刑期執行完畢。又其
    前因施用毒品案件，經依原審法院八十九年度毒聲字第三二
    九八號裁定移送觀察、勒戒後，認有繼續施用毒品之傾向，
    經檢察官聲請，由原審法院以八十九年度毒聲字第三七九八
    號裁定移送戒治處所施予強制戒治一年，自八十九年八月二
    十五日起送臺中女子監獄戒治所施以強制戒治，滿三月後，
    其成效經評定合格，無繼續戒治必要，經原審法院以九十年
    度毒聲字第一八二號裁定停止戒治，所餘戒治期間付保護管
    束，迄九十年八月二日保護管束期滿，未經撤銷其停止戒治
    ，而視為業已執行期滿，由臺灣彰化地方法院檢察署檢察官
    於九十年九月十一日，以九十年度戒毒偵字第一三四０號為
    不起訴處分確定；復於九十二年間，又因施用毒品案件，經
    原審法院裁定移送觀察勒戒後，認有繼續施用毒品之傾向，
    經檢察官聲請，由原審法院以九十二年度毒聲字第三００號
    裁定移送戒治處所施予強制戒治一年，迄九十三年四月二十
    八日戒治期滿，所犯刑事案件部分，則經原審法院以九十二
    年度訴字第三０六號刑事判決判處有期徒刑八月確定（業已
    執行完畢）。詎其仍不知悔改，於強制戒治執行完畢釋放後
    五年內，復基於施用第一級毒品海洛因之概括犯意，自九十
    五年二月上旬某日起至九十五年二月二十三日十二時許止，
    在其位於彰化縣員林鎮○○里○○街一一八號三０七室之居
    所，以將第一級毒品海洛因摻水置放於注射針筒中，注射於
    手臂之方式，連續施用第一級毒品海洛因多次。嗣於九十五
    年二月二十四日十六時許，為警在前開居所處查獲，並扣得
    海洛因壹包（毛重零點二公克）及非其所有，供施用毒品所
    用之注射針筒貳支。
二、案經彰化縣警察局員林分局報請臺灣彰化地方法院檢察署檢
    察官偵查起訴。
    理      由
一、上揭事實，業據被告乙○○迭於警、偵訊、原審及本院審理
    時均坦承不諱，且其於九十五年二月二十四日為警查獲時所
    採取之尿液，經送鑑驗結果，確呈嗎啡及可待因陽性反應，
    此有彰化縣警察局員林分局委託檢驗尿液代號與真實姓名對
    照單及詮昕科技股份有限公司九十五年三月九日所出具之濫
    用藥物尿液檢驗報告各一紙附卷可稽；此外，復有扣案之海
    洛因壹包（毛重零點貳公克）及注射針筒貳支可資佐證。而
    扣案之海洛因一包（毛重0.2 公克）確係含海洛因，因量微
    無法稱重，亦有彰化縣警察局員林分局涉嫌毒品危害防制條
    例初步檢驗報告單及法務部調查局之鑑定通知書附卷可證，
    再參以施用第一級毒品海洛因具有成癮性，被告前又已有施
    用毒品之犯行，有其前案紀錄可憑，且經觀察勒戒、強制戒
    治及刑之執行後，仍再次施用毒品，被告顯有難以戒斷，且
    已成癮之情事，故雖被告於九十五年二月二十四日為警查獲
    前三日以外之施用毒品犯行，未經採尿鑑驗，然依前開說明
    ，亦應認被告之自白確與事實相符，洵堪採信。另查，被告
    曾前因施用毒品案件，經依原審法院八十九年度毒聲字第三
    二九八號裁定移送觀察、勒戒後，認有繼續施用毒品之傾向
    ，經檢察官聲請，由原審法院以八十九年度毒聲字第三七九
    八號裁定移送戒治處所施予強制戒治一年，自八十九年八月
    二十五日起送臺中女子監獄戒治所施以強制戒治滿三月後，
    其成效經評定合格，無繼續戒治必要，經原審法院以九十年
    度毒聲字第一八二號裁定停止戒治，所餘戒治期間付保護管
    束，迄九十年八月二日保護管束期滿，未經撤銷其停止戒治
    ，而視為業已執行期滿，由臺灣彰化地方法院檢察署檢察官
    於九十年九月十一日以九十年度戒毒偵字第一三四０號為不
    起訴處分確定；復於九十二年間，又因施用毒品案件，經原
    審法院裁定移送觀察勒戒後，認有繼續施用毒品之傾向，經
    檢察官聲請，由原審法院以九十二年度毒聲字第三００號裁
    定移送戒治處所施予強制戒治一年，迄九十三年四月二十八
    日戒治期滿，所犯刑事案件部分，則經原審法院以九十二年
    度訴字第三０六號刑事判決判處有期徒刑八月確定（業已執
    行完畢）等情，有臺灣高等法院被告全國前案紀錄表及臺灣
    彰化地方法院檢察署刑案資料查註紀錄表各一份在卷足憑，
    被告顯係於受強制戒治執行完畢釋放後，五年內再犯毒品危
    害防制條例第十條第一項之罪，依同條例第二十三條第二項
    規定，應依法論科。綜上所述，本件犯罪事證明確，被告前
    開犯行洵堪認定。
二、核被告所為，係犯毒品危害防制條例第十條第一項之施用第
    一級毒品罪。被告為施用毒品持有第一級毒品，其持有之低
    度行為應為施用之高度行為所吸收，不另論罪。被告先後多
    次施用第一級毒品之犯行，時間緊接，所犯係構成要件相同
    之罪，顯係基於概括犯意反覆為之，為連續犯，應依刑法第
    五十六條規定，以一罪論，並加重其刑。再查被告曾因違反
    毒品危害防制條例案件，經原審法院以九十二年度訴字第三
    ０六號刑事判決判處有期徒刑八月確定，於九十三年九月五
    日縮短刑期執行完畢等情，有臺灣彰化地方法院檢察署刑案
    資料查註紀錄表及臺灣高等法院被告全國前案紀錄表各一份
    附卷可稽，被告於受有期徒刑之執行完畢後，五年內再犯有
    期徒刑以上之罪，為累犯，應依刑法第四十七條規定，加重
    其刑，並依法遞加重之。原審以被告罪證明確，予以論罪科
    刑，原無不合，惟查刑法上之連續犯，業經修正公布廢除，
    於95年7月1日生效，修正後之連續犯罪，以1罪1罰，比較修
    正前後之法律，以修正前之法律有利於被告，自應適用修正
    前之法律，原判決未及審酌比較，尚有未洽，被告上訴意旨
    請求減輕其刑，雖無理由，惟原判決既有上開可議之處，自
    屬不能維持，應由本院將原判決撤銷改判，爰審酌被告前曾
    有施用毒品罪行，經送觀察勒戒、強制戒治執行完畢釋放後
    ，猶不知悔改，再施用毒品不輟，不僅戕害自身健康，更辜
    負國家將之視為病人，並施以長時間之戒治處遇之苦心，惟
    其對他人權益之侵害仍屬有限，於警、偵訊、原審及本院審
    理時均已坦承犯行，暨其犯罪動機、目的、手段、施用之次
    數、期間及其智識程度、生活狀況等一切情狀，量處如主文
    第二項所示之刑。扣案之海洛因（毛重零點貳公克）係違禁
    物，應依毒品危害防制條例第18 條第1項前段規定沒收銷燬
    之，至扣案之注射針筒2 支，被告堅稱非其所有，不予宣告
    沒收，併此敘明。
據上論斷，應依刑事訴訟法第369條第1項前段、第364條、第299
條第1項前段，毒品危害防制條例第10條第1項、第18條第1 項前
段，刑法第11條前段、第2條第1項前段、第47條、修正前刑法第
56 條，判決如主文。
本案經檢察官甲○○到庭執行職務。
中    華    民    國    95    年    8    月     9     日
               刑事第二庭  審判長法  官  李  璋  鵬
                                 法  官  蕭  錦  鍾
                                 法  官  胡  森  田
上列正本證明與原本無異。
如不服本判決應於收受送達後十日內向本院提出上訴書狀，其未
敘述上訴之理由者並得於提起上訴後十日內向本院補提理由書（
均須按他造當事人之人數附繕本）。
                                 書記官  林  振  甫
中    華    民    國    95    年    8     月    10    日
                                                      A


司法院資訊處製作；財團法人民間司法改革基金會備份。
